【裁判字號】    92,訴緝,106
【裁判日期】    921028
【裁判案由】    毒品危害防制條例
【裁判全文】
臺灣桃園地方法院刑事判決                        九十二年度訴緝字第一六號
    公訴人  臺灣桃園地方法院檢察署檢察官
    被      告  甲○○
右列被告因違反毒品危害防制條例案件，經檢察官提起公訴（九十一年度毒偵字第二
九二九號、九十二年度毒偵字第二五六號），及移
五、一０六三號），本院判決如左︰
    主  文
甲○○連續施用第一級毒品，處有期徒刑捌月。又連續施用第二級毒品，處有期徒刑
陸月。應執行有期徒刑壹年。
    事  實
一、甲○○前因施用毒品案件，經本院裁定（八十九年毒聲字第四０二八號）送觀察
    、勒戒後，認有繼續施用毒品傾向，再經本院裁定（八十九年毒聲字第四四二０
    號）令入戒治處所施以強制戒治期滿後，經台灣桃園地方法院檢察署檢察官於民
    國九十一年一月二十二日，以九十一年度戒偵字第五七號為不起訴處分確定。詎
    甲○○仍不知悔改，又分別基於施用第一級毒品海洛因及第二級毒品安非他命之
    概括犯意，海洛因自九十一年九月十二日二十一時三十九分採尿時起回溯二十六
    小時內某一時點起至九十二年三月三十一日止，安非他命自九十一年九月十二日
    二十一時三十九分採尿時起回溯九十六小時內某一時點起至九十二年三月三十一
    日止，在其位於桃園縣中壢市華夏一村二號住處，各連續施用海洛因及安非他命
    各多次。分別於九十一年九月十二日、九十一年十月二日、九十二年一月十七日
    、九十二年三月三十一日，經桃園縣政府警察局中壢分局通知到局接受尿液調驗
    ，經鑑定結果均呈嗎啡、安非他命及甲基安非他命陽性反應，而查悉上情。嗣經
    本院依聲請以裁定（九十二年毒聲字第一０九八號）令入戒治處所施以強制戒治
    。
二、案經桃園縣警察局中壢分局移送臺灣桃園地方法院檢察署檢察官偵查起訴及移送
    併辦。
    理  由
一、右開事實，業據被告甲○○於本院審理時供認不諱（詳本院九十二年十月十四日
    審理筆錄），且被告於九十一年九月十二日二十一時三十九分、九十一年十月二
    日十七時四十一分、九十二年一月十七日十六時四分、九十二年三月三十一日十
    八時四十五分，分別經警採集其尿液送請鑑定結果，均呈嗎啡、安非他命及甲基
    安非他命陽性反應，有昭信科技顧問股份有限公司濫用藥物陽性檢體檢驗報告三
    份、桃園縣衛生局不法藥物尿液檢定書一份附卷可稽，堪認被告自白與事實相符
    ，胥值採信。次查，被告甲○○前因施用毒品案件，經本院裁定送觀察、勒戒後
    ，認有繼續施用毒品傾向，再經本院裁定令入戒治處所施以強制戒治期滿後，經
    台灣桃園地方法院檢察署檢察官於九十一年一月二十二日，以九十一年度戒偵字
    第五七號為不起訴處分確定等情，有卷附台灣桃園地方法院檢察署刑案資料查註
    紀錄表、臺灣高等法院被告全國前案紀錄表、前述不起訴處分書各一份可按，其
    於五年內二犯毒品危害防制條例第十條之罪甚明。事證明確，被告犯行洵堪認定
    ，應依法論科。
二、核被告甲○○所為，係犯毒品危害防制條例第十條第一項之施用第一級毒品罪及
    同條例第十條第二項之施用第二級毒品罪。被告施用第一、二級毒品前之持有第
    一、二級毒品行為，本應以持有論，惟持有後進而施用，其持有之低度行為應被
    施用之高度行為所吸收，故不再論其非法持有第一、二級毒品罪。被告多次施用
    毒品海洛因及安非他命犯行，各時間緊接，方法相同，復均觸犯構成要件相同之
    罪名，均顯係基於概括犯意為之，依連續犯規定以施用第一級毒品一罪及施用第
    二級毒品一罪論。公訴人雖未就被告自九十一年十月二日十七時四十一分採尿前
    回溯二十六小時及九十六小時內某一時點後至九十二年三月三十一日之施用海洛
    因及安非他命之犯行提起公訴，然檢察官就犯罪事實一部起訴者，其效力及於全
    部，前述被告施用海洛因及安非他命部分之犯罪事實，與公訴人起訴經論罪科刑
    之施用第一級毒品海洛因及施用第二級毒品安非他命部分，分別有連續犯之關係
    ，已如前述，本院自應就屬於裁判上一罪之前開部分一併加以裁判。被告所犯上
    開連續施用第一級毒品罪及連續施用第二級毒品罪，犯意各別，行為互殊，應分
    論併罰。爰審酌被告於八十九年間經執行觀察、勒戒及強制戒治處分，猶不知悔
    改，仍有繼續施用毒品之行為，顯見其意志不堅，惟施用毒品係自戕之行為，尚
    無害及他人，及其犯後坦承犯行之態度等一切情狀，分別量處如主文所示之刑，
    並定應執行之刑。至為警於九十二年三月三十一日，在被告前開住處查獲之安非
    他命吸食器一組，被告否認為其所有，且查無其他證據足認確係被告所有供其施
    用本件毒品安非他命所用之物，自不得於本件併為宣告沒收，末此敘明。
據上論斷，應依刑事訴訟法第二百九十九條第一項前段，毒品危害防制條例第十條第
一項、第二項，刑法第十一條前段、第五十六條、第五十一條第五款，判決如主文。
本案經檢察官陳志全到庭執行職務。
中      華      民      國      九十二      年    十    月    二十八    日
                                台灣桃園地方法院刑事第七庭
        審判長法  官  孫惠琳
                                          法  官  賴淑美
                                          法  官  林惠霞
右正本證明與原本無異。
如不服本判決，應於判決送達後十日內向本院提出上訴狀。
                                          書記官  陳恩如
中      華      民      國      九十二      年    十    月    二十九    日
附錄本案論罪科刑法條全文：
毒品危害防制條例第十條第一項：
施用第一級毒品者，處六月以上五年以下有期徒刑。


司法院資訊處製作；財團法人民間司法改革基金會備份。
